【裁判字號】    98,審小上,25
【裁判日期】    980220
【裁判案由】    清償借款
【裁判全文】
臺灣臺北地方法院民事裁定            98年度審小上字第25號
上  訴  人  乙○○
被  上訴人  日盛國際商業銀行股份有限公司
法定代理人  甲○○
上列當事人間清償借款事件，上訴人對於民國97年12月3日本院
臺北簡易庭97年度北小字第2977號第一審小額民事判決提起上訴
，本院裁定如下：
    主  文
上訴駁回。
第二審訴訟費用新台幣壹仟伍佰元由上訴人負擔。
    理  由
一、按對於小額程序之第一審裁判之上訴，非以其違背法令為理
    由，不得為之；又提起上訴，上訴狀內應記載上訴理由，表
    明原判決所違背之法令及其具體內容，暨依訴訟資料合於該
    違背法令之具體事實，民事訴訟法第436條之24第2項、第43
    6條之25分別定有明文。且所謂違背法令，依同法第436條之
    32第2項準用第468條、及第469條第1款至第5款規定，即依
    同法第468條規定，判決不適用法規或適用不當者，為違背
    法令；依同法第469條規定，判決有該條所列第1款至第5款
    情形之一者，為當然違背法令。是當事人提起上訴，如以同
    法第469條所列第1至5款為理由時，其上訴狀或理由書應表
    明該判決有合於各該條款規定情形之具體內容，及係依何訴
    訟資料合於該違背法令之具體事實。如依同法第468條規定
    ，以原判決有不適用法規或適用法規不當為理由時，其上訴
    狀或理由書應表明該判決所違背之法令條項，或有關判例、
    解釋字號，或成文法以外之習慣或法理等及其具體內容，暨
    係依何訴訟資料合於該違背法令之具體事實。上訴狀或理由
    書如未依上述方式表明，或其所表明者顯與上開法條規定不
    合時，即難認為已合法表明上訴理由，其上訴自非合法，最
    高法院71年台上字第314號著有判例可資參照。
二、本件上訴意旨略以：伊與伊女友至中國大陸西安旅遊之團費
    新台幣（下同）61,200元皆係以現金支付，伊等均未曾在刷
    卡授權書上簽名，系爭授權書上之簽名顯係他人所簽，被上
    訴人未按一般流程審查，亦未調查是否為伊所為之消費款項
    ，即率予付款予中國海外旅行社，被上訴人自無權要求伊清
    償此筆費用，至證人李世烈雖到庭證稱曾開立收據予伊，然
    其所為之證言不實，且中國海外旅行社未經伊之同意，即將
    伊轉團予快樂地旅行社，此一合約應屬無效，伊自無支付款
    項之義務等語。經核其上訴理由僅係就原判決之證據取捨、
    認定事實之職權行使，指摘其為不當，並未具體說明原判決
    有何不適用法規或適用法規不當之情形，並揭示該法規之條
    項或其內容，及合於民事訴訟法第469條所列各款之事實，
    自難認對原判決之如何違背法令已有具體之指摘，揆諸前揭
    說明，應認其上訴為不合法，應予駁回。
三、本件第二審上訴費用為新台幣1,500元，爰依民事訴訟法第
    436條之32第1項準用同法第436條之19第1項規定，確定
    本件上訴之訴訟費用額如上所示金額。
四、據上論結，本件上訴為不合法。爰依民事訴訟法第436條之
    32第1項、第2項、第444條第1項前段、第436條之19第1項、
    第95條、第78條，裁定如主文。
中    華    民    國    98    年    2     月    20    日
                民事第六庭審判長法  官  劉坤典
                                法  官  張松鈞
                                法  官  蔡和憲
以上正本係照原本作成。
本裁定不得抗告。
中    華    民    國    98    年    2     月    20    日
                                書記官  陳莉庭


司法院資訊處製作；財團法人民間司法改革基金會備份。
